臺灣高等法院刑事判決　　　　　　　　　　　　　　九十年度上易字第三九九二號
　　上　訴　人　臺灣基隆地方法院檢察署檢察官
　　被　　　告　戊○○
右上訴人因被告竊盜案件，不服臺灣基隆地方法院九十年度訴字第四九一號，中華民
國九十年九月二十一日第一審判決（起訴案號：臺灣基隆地方法院檢察署九十年度偵
字第三一八九號）提起上訴，本院判決如左：
    主  文
上訴駁回。
    理  由
一、公訴意旨略以：被告戊○○於民國八十九年二月間某日晚上約七、八時許，夥同
    丁○○、乙○○及丙○○等人，共同意圖為自己不法之所有，持預先準備可供攻
    擊人身體之兇器破壞剪三把，開車前往基隆市○○街一二三號甲○○住處，欲侵
    入上址住宅行竊。嗣抵達後，丙○○留在車上把風，被告戊○○及丁○○、乙○○則各持破壞剪破壞屋後之鐵窗、鐵門，而著手侵入住宅竊盜，但因無法剪開鐵
    條而未得手，因認被告戊○○與丁○○、乙○○及丙○○等人共同涉有刑法第三
    百二十一條第二項、第一項第一款、第二款、第三款、第四款之加重竊盜未遂罪
    嫌。
二、公訴人認被告涉有右揭犯罪，係以同案共犯丙○○於警訊時供承上開共同謀議竊
    盜犯行，共犯丁○○亦於偵訊時供述右揭犯罪事實，復經共犯乙○○、丁○○於
    原審八十九年度訴字第二六七號竊盜案件中供述綦明等為主要論據。訊據被告戊○○堅決否認有何竊盜情事，辯稱：其雖認識丁○○、乙○○、丙○○等人，並
    與他們同去基隆，但不知該次係欲行竊，嗣於車上始知，而於抵達現場時雖與他
    們一起下車想要共同侵入行竊，然因無法進入，旋即離去，尚未著手竊盜行為等
    語。
三、按犯罪事實，應依證據認定之，無證據不得推定其犯罪事實；又不能證明被告犯
    罪者，應諭知無罪之判決，刑事訴訟法第一百五十四條、第三百零一條第一項分
    別定有明文。再刑法上之未遂犯，必須已著手於犯罪行為之實行而不遂，始能成
    立，刑法第三百二十一條之竊盜罪，為第三百二十條之加重條文，自係以竊取他
    人之物為其犯罪行為之實行，至該條第一項各款所列情形，不過為犯竊盜罪之加
    重條件，如僅著手於該項加重之行為而未著手搜取財物，仍不能以本條之竊盜未
    遂論，例如越牆之行為，尚在預備行竊之階段，並未達著手實行之程度，刑法對
    於預備竊盜並無處罰明文，亦難令負何種罪責，有最高法院二十七年滬上字第五
    四號判例、四十一年度台非字第八號、四十四年度台上字第四一五號判決及八十
    二年度第二次刑事庭會議(二)可資參照。
四、經查被告戊○○及共犯丙○○、丁○○、乙○○等雖均坦承當日攜帶鐵剪三把，
    至被害人甲○○住處，欲破壞門窗後，侵入住宅行竊等情，惟共犯丙○○稱：其
    當時在外面等，不知有無侵入（見臺灣基隆地方法院九十年偵緝字第一一三號偵
    查卷第三頁反面），共犯丁○○稱：丙○○留在車上等，其他三人下車，但因剪
    不開，所以根本沒有入內行竊（見臺灣基隆地方法院檢察署九十年度他字第一一
    九號偵查卷第二五頁反面、原審八十九年度訴字第二六七號卷第一○○頁），被
    害人甲○○亦稱並無任何財物損失，可見尚未著手於竊盜行為之實施，而竊盜罪
    並無處罰預備犯之規定，被害人甲○○復未提出毀損告訴，自難論以刑責。而關
    於共犯乙○○涉案部分，雖經乙○○否認，原審法院以八十九年度訴字第二六七
    號案件審理，亦認仍屬預備階段，尚未著手竊盜犯行在案，而認犯罪不能證明，
    有該案判決在卷可稽（見原審卷第十六至二六頁），並經本院調取上開案卷核閱
    明確。是被告戊○○雖與乙○○等人共同預備竊盜，惟因尚未著手實施竊盜之行
    為，復查無其他積極證據足以證明公訴人所訴犯行，自屬不能證明其犯罪。
五、原審依調查證據之結果，斟酌全辯論意旨，認被告戊○○之犯罪不能證明，依法
    為無罪之諭知，經核並無不合。公訴人上訴意旨認：被告戊○○主觀上已有竊盜
    之犯意，並使用鐵剪破壞被害人甲○○之住處門窗，應為竊盜行為之著手，而非
    僅預備，對於著手之認定尚有未合。又以前述八十九年度訴字第二六七號判決係
    判處乙○○有期徒刑三年六月，並非無罪判決，而指摘原判決不當云云，然該案
    雖係判決被告乙○○有罪，但於理由欄內詳為說明所涉本件尚未著手，此部分犯
    罪應屬不能證明，所認定結果與本案相同。公訴人所提上訴，為無理由，應予駁
    回。
據上論斷，應依刑事訴訟法第三百六十八條，判決如主文。
本案經檢察官郭弘佑到庭執行職務。
中      華      民      國    九十一    年      一      月     十一     日
                              臺灣高等法院刑事第十一庭
      審判長法  官  楊  照  男
                                        法  官  陳  炳  彰
                                        法  官  王  詠  寰
右正本證明與原本無異。
不得上訴。
                                        書記官  駱  麗  君
中      華      民      國    九十一    年      一      月     十一     日
